【裁判字號】    99,交聲,726
【裁判日期】    990625
【裁判案由】    違反道路交通管理處罰條例聲明異議
【裁判全文】
臺灣士林地方法院交通事件裁定         99年度交聲字第726號
原處分機關  臺北市交通事件裁決所
異  議  人
即受處分人  甲○○
上列異議人即受處分人因違反道路交通管理處罰條例案件，對於
臺北市交通事件裁決所於民國99年5 月4 日所為之處分（原處分
案號：北監裁罰字第裁22-ACU769043號）聲明異議，本院裁定如
下：
    主  文
異議駁回。
    理  由
一、按汽車駕駛人飲用酒類或其他類似物後其吐氣所含酒精濃度
    超過每公升0.25毫克或血液中酒精濃度超過百分之0.05以上
    者，不得駕車，道路交通安全規則第114 條第2 款定有明文
    。又汽車駕駛人，駕駛汽車經測試檢定有酒精濃度超過規定
    標準者，處新臺幣（下同）1 萬5 千元以上6 萬元以下罰鍰
    ，並當場移置保管其車輛及吊扣其駕駛執照1 年，汽車駕駛
    人，有違反第35條第1 項規定之情形，應接受道路交通安全
    講習，道路交通管理處罰條例第24條、第35條第1 項第1 款
    亦有明文。
二、原處分意旨略以：異議人即受處分人甲○○於民國（下同）
    99年3 月27日0 時36分許，駕駛車牌號碼4418-TQ 號自用一
    般小客車直行經臺北市市○○道、光復南路口時，因酒後駕
    車，經臺北市政府警察局保安警察大隊第五中隊員警當場攔
    停對其進行呼氣酒精濃度測試，測得其呼氣酒精濃度達每公
    升0.42毫克，已逾規定不得駕駛車輛之濃度標準，乃依法掣
    單舉發違規，爰依道路交通管理處罰條例第24條第1 項第2
    款、第35條第1 項第1 款之規定，裁處異議人罰鍰34,500元
    ，吊扣駕駛執照12個月，並應參加道路交通安全講習之處分
    。
三、異議人異議意旨則以：伊係優良國民及海外僑民，為助臺灣
    產業及下一代付出不餘遺力，當日因練氣功醫病而喝一杯藥
    酒，逾4 小時始駕駛車輛，經執勤員警攔停進行酒測前卻未
    予伊飲水，亦未予休息半小時；且執勤女警不熟悉酒測機器
    ，其開機及機器是否完成可酒測過程有疑慮；又印製酒測值
    單據讓伊簽名二次，顯然有酒測值更改或印錯之可能；伊並
    請求酒測機器經過檢驗之證明；而伊要求再次測試遭警拒絕
    ；另員警於酒測完畢後即行撤離，顯然係為酒測目標而為攔
    檢。伊需駕照始可作有經濟效益之對社會經濟成長有助益之
    事，故懇請勿吊扣駕照云云。
四、經查：
(一)異議人即受處分人於99年3 月27日0 時36分許，駕駛車牌號
    碼4418-TQ 號自用一般小客車行經臺北市市○○道、光復南
    路口，為警當場攔停對其進行呼氣酒精濃度測試，測得其呼
    氣酒精濃度達每公升0.42毫克，上開舉發經過有臺北市政府
    警察局舉發違反道路交通管理事件通知單及酒精濃度測試紙
    各1 紙在卷可憑，並經異議人在異議狀內自承，堪以認定。
(二)異議人固不否認有酒後駕車之違規行為，惟以前詞置辯。經
    查，依內政部警政署所頒佈之「取締酒後駕車程序」規定，
    警察人員於執行酒精濃度測試時，於測試前應先確定受測者
    已飲酒結束15分鐘以上或提供礦泉水給受測者漱口，避免口
    腔殘存酒精，該實施酒測前提供飲水之目的在於避免口中有
    酒精殘留而造成酒測值之誤差，所以飲用酒類未逾15分鐘者
    ，始有提供礦泉水漱口之必要，反之，飲用酒類已逾15分鐘
    者，則未有口腔中殘存酒精致影響酒測結果之虞，而無庸提
    供漱口，異議人既已飲酒逾4 小時，自無須提供礦泉水予其
    漱口；至異議人辯稱員警未予其休息30分鐘，然查並無任何
    法令規定員警進行酒測前須予受測者休息30分鐘，異議人此
    辯詞自於法無據；另異議人稱酒精濃度測試紙令其簽名2 次
    、酒測儀器不知是否經檢驗合格云云，查酒精濃度測試紙一
    張需黏貼於員警酒測測定值登記簿、一張須隨同舉發單移送
    裁罰單位，自須列印2 張予異議人簽名2 次，且該2 張酒精
    測試值均相同，並無異議人稱酒測值經更改或印錯之疑慮，
    而當日對異議人進行酒測之021498序號酒測儀器，係於98年
    8 月12日取得經濟部標準檢驗局呼氣酒精測試器檢定合格，
    檢定有效期限為1 年，則舉發當日尚在檢定合格有效期間內
    ，此有臺北市政府警察局保安警察大隊99年5 月18日北市警
    保大行字第09930184900 號函在卷可稽；異議人復辯稱員警
    拒絕其要求再次測試，惟依內政部警政署94年6 月27日警署
    交字第0940076632號函規定，駕駛人呼氣酒精濃度經執勤員
    警依據取締酒後駕車程序完成檢測後，不論有無超過標準，
    均不得實施第2 次檢測，此有臺北市政府警察局94年7 月11
    日北市警交字第09436767600 號函在卷足憑，執勤員警既已
    依據取締酒後駕車程序對異議人完成檢測並取得酒測數值每
    公升0.42毫克，故異議人要求重測自不得允之；異議人又辯
    稱女警對酒測機器不熟悉，其開機及機器是否完成可酒測過
    程有疑慮云云，惟查，在場進行酒測之員警數名，要無可能
    皆不會使用酒測儀器，縱女警誠如異議人所指不熟悉酒測機
    器，亦有其他執勤員警可供詢問並協助其使用，且該儀器既
    已測出異議人酒測值達每公升0.42毫克，自係已開機完成並
    可進行酒測，異議人之疑慮顯屬妄想揣測之詞，自不足採。
    末查，異議人稱其需駕照始可作有經濟效益之對社會經濟成
    長有助益之事云云，然與本件違規事實之認定無關，故不予
    審酌。
五、綜上所述，原處分機關依據道路交通管理處罰條例第24條、
    第35條第1 項第1 款，道路交通安全規則第114 條第2 款及
    違反道路交通管理事件統一裁罰基準表規定，對異議人裁處
    19,500元罰鍰，吊銷駕照12個月，並應參加道路交通安全講
    習之處分，核無違誤，本件聲明異議為無理由，應予駁回。
六、據上論斷，應依道路交通案件處理辦法第19條，裁定如主文
    。
中    華    民    國    99    年    6     月    25    日
                        交通法庭法  官  李正紀
以上正本證明與原本無異。
如不服本裁定，應於送達後5 日內向本院提出抗告狀。
                                書記官  黃瓊芳
中    華    民    國    99    年    6     月    25    日

司法院資訊處製作；財團法人民間司法改革基金會備份。
